【裁判字號】    89,上訴,1820
【裁判日期】    900227
【裁判案由】    貪污治罪條例
【裁判全文】
臺灣高等法院高雄分院刑事判決                  八十九年度上訴字第一八二號
    上  訴  人  台灣高雄地方法院檢察署檢察官
    被      告  乙○○
    被      告  丙○○
    共      同
    選任辯護人  洪士宏
右上訴人因被告貪污案件，不服台灣高雄地方法院八十七年度訴字第一三九一號中華
民國八十九年十一月十七日第一審判決（起訴案號：台灣高雄地方法院檢察署八十六
年度偵字第一○○六八號），提起上訴，本院判決如左：
    主  文
原判決關於丙○○部分撤銷。
丙○○受公務機關委託承辦公務之人，侵占職務上所持有之非公用財物，處有期徒刑
貳年陸月；褫奪公權貳年。所得財物郵票二九０元，應予追繳，沒收之，如全部或一
部無法追繳時，應追徵其價額，或以其財產抵償之。
其他上訴駁回。
    事實
一、緣丙○○為乙○○之夫，以其妻乙○○名義所經營之立君企業社負責人，並受臺
    灣南區郵政管理局（下稱南區郵局）委託擔任第二十六代辦所經理，但實際業務
    均由丙○○經營上開代辦所，為受公務機關委託承辦公務之人，竟意圖不法所有
    ，於民國八十五年五月三十日傍晚時，由丙○○向位於高雄市○○○路一四六號
    四樓之國泰人壽保險股份有限公司高雄行政中心審查四科（以下簡稱國泰公司審
    查四科）收取交寄之限時掛號郵件時，明知國泰公司審查四科自備有磅秤，所交
    寄之大宗郵件已自行磅畢貼上郵資，且亦由丙○○在「交寄大宗（限時掛號、掛
    號、快捷郵件）函件執據」（下稱函件執據）上經辦員簽署欄簽字確認，卻故意
    不當場核對郵資數額及立即將郵票及上揭執據蓋用郵戳銷印，將執據交還，卻把
    執據及所收之郵件收回該代辦所，佯裝不及趕上最後班次之郵務士收取時間，而
    利用自行轉送南區郵局之空檔時間，將上揭郵件中之第四九六五五號、第六一九
    一三號、第六一九二六號、第六一九二三號、第六一九一０號、第三八六三二號
    封套上面值較高之郵票剝下，換貼新台幣（以下同）五角、一元五角等較低面值
    之郵票，將上揭剝下面值較高之郵票予以侵占入己，計侵占職務上持有之非公用
    財物即其持有之郵件上郵票二十元、四十元、十元、二十元、二十元、一八０元
    ，合計二九０元，再由被告丙○○將該批郵件送交南區郵局，企圖利用夜間郵件
    人員趕班忙錄機會矇混過關，嗣經投遞科限時股人員處理郵件時發現。
二、案經法務部調查局高雄市調查處移送台灣高雄地方法院檢察署檢察官偵查起訴。
    理    由
一、訊據被告丙○○並不諱言由其妻乙○○為立君企業社負責人，受臺灣南區郵政管
    理局委託經營第二十六代辦所，但實際業務均由丙○○經營上開代辦所，於民國
    八十五年五月三十日傍晚時，由丙○○向位於高雄市○○○路一四六號四樓之國
    泰公司審查四科收取交寄之限時掛號郵件五十三件，不及趕上最後班次之郵務士
    收取時間，而自行轉送南區郵局。惟否認上開將郵件封套上面值較高之郵票剝下
    ，予以換貼低面額郵票，侵吞高面額郵票之犯行。
二、經查：
（一）扣案之郵件封套，經本院詳細審核，確有第四九六五五號、第六一九一三號、
      第六一九二六號、第六一九二三號、第六一九一０號、第三八六三二號郵件欠
      資二十元、四十元、十元、二十元、二十元、一八０元，合計二九０元。此部
      分郵件之郵票俱有剝下重貼之痕跡，此觀之各該郵件封套貼郵票之部位確有部
      分剝離，且郵件封套上沾有剝離後遺留之小紙屑自明，此有該尚留有郵票撕痕
      封套六個扣票足證（外放證物袋內）。
（二）立君介業社雖由被告乙○○掛名為負責人，實際上業務由被告丙○○負責經營
      ，立君介業社自八十二年八月二十日起，即辦理郵政代辦業務，雖由乙○○名
      義申請，實際上亦由被告丙○○負責處理郵政業務，本件八十五年五月三十日
      向國泰公司收取限時掛號郵件，即由被告丙○○本人所收取等情，業據被告丙
      ○○於調查站訊問及本院審理時供承不諱（見偵查卷第九、十頁，本院九十年
      二月二十一日筆錄），核與被告乙○○供述立君介業社及郵政代辦業務由丙○
      ○負責處理等情節相符（見本院上開筆錄），復有郵政代辦所執照、台灣郵政
      管理局函二份、簽二份、申請書一份附卷足稽（置於卷外證物袋內）。準此，
      被告丙○○既實際負責經營立君介業社及郵政代辦業務，應屬受公務機關委託
      承辦郵政業務之人，應可確定。又本件八十五年五月三十日向國泰公司收取限
      時掛號郵件，無法於當日下午六時四十分，郵局郵車來時交件，始於當晚九時
      前，由被告丙○○親自將所代收之該郵件送郵政南區管理局總局收等情，亦據
      被告丙○○於高雄調查處訊問時供述明確（見偵字一００六八號卷第十一頁甲
      背面），當時國泰公司所交寄之限時掛號信封郵票上所蓋「5.」之郵戳
      ，係被告丙○○所蓋等情，亦為被告丙○○於本院九十年二月二十一日審理時
      所供承（見本院該筆錄）。而扣案國泰公司限時掛號信封上所貼一元五角或五
      角郵票上已蓋上郵戳，惟該郵票黏貼處下方尚可看見郵票被撕之痕跡，顯然該
      封上所貼一元五角或五角郵票下原來所貼之郵票，於被告丙○○蓋上述郵戳時
      ，已被換過，該貼換郵票之行為，與從被告丙○○手中收受該郵件之郵政南區
      管理局總局人員無關，應可確定。又國泰公司未使用五角及一元五角郵票，而
      國泰公司交付被告丙○○寄送之限時掛號郵件，均先貼足郵資後，再由被告丙
      ○○親自至國泰公司收件等情，亦據證人即國泰公司職員楊明仁、蔡甄芳、藍
      淑菁等人分別於偵查、原審及本院審理時證述明確（見偵查卷十五、四十、原
      審卷九十八頁、本院九十年二月十四日筆錄），另郵局之代辦所，應負責郵資
      之審核，亦據證人即郵政南區管理局總局負責郵政稽查之蔡壬於本院審理時
      結證屬實（見本九十年二月十四日筆錄）。則被告丙○○於告國泰公司收取上
      述郵件後，於蓋用當日郵戳時，即應審查該郵件之郵資是否足額，否則即應命
      足後，始可蓋上郵戳，倘國泰公司人員如欲以不足郵資矇混，絕無可能；又國
      泰公司所寄限時掛號郵件，無需使用五角郵票，即無需在該郵件上貼五角或一
      元五角郵票，且如該公司人員欲以不足郵資矇混，即可直接以低郵資郵票貼上
      即可，亦無需撕掉郵票後，再貼上五角或一元五角之郵票，顯然本件上述國泰
      公司所交寄之限時掛號信封郵票上五角或一元五角郵票下之撕痕，係被告丙○
      ○撕上其上之高額郵票後，再貼上五角或一元五角之郵票，並蓋上5.」
      之郵戳甚明。是其所辯：因行政上之疏忽，未檢查郵資，並未侵占郵資云云，
      顯無足採。又證人即南區郵局限時股股長池韶華到庭證稱：「信封上粘貼之郵
      票若要撕下換貼，一般只能用泡水的方法，讓漿糊稀釋後撕下，不過此方法需
      半小時，且有可能會影響到信封；另一種可能是趁所貼的郵票尚未貼緊時撕下
      」（偵查卷第三二頁）等情明確。而被告丙○○所辯：其所經營文具店及郵政
      代辦所業務，其並無查獲任何可撕下郵票之特殊設備，況且，若以泡水撕郵方
      式為之，則查扣之十紙牛皮紙信封為何完全沒有泡水之痕跡？（扣案之十件牛
      皮紙信封原件，經核並無水漬，亦無任何撕去貼紙後之缺損）是若謂被告以此
      方式換貼郵票，尚乏證據云云。但經本院於九十年二月二十一日辯論庭當庭試
      驗，於當日下午二時三十分實貼郵票於牛午皮紙信封上，於同日下午三時五十
      分就實貼郵票之部位以水沾濕之，越十分鐘即能順利取下，且不傷及郵票及信
      封套，有該本院供勘驗筆錄及試驗之牛皮紙信封及郵票在卷可考。被告丙○○
      於當日下午六點多自國泰公司收取該郵件回到代辦所，迄當晚二十一時前將該
      郵件送至南區郵政總局，自有充裕時間撕換該郵件之郵票，其此部分辯解，亦
      無足採。又被告丙○○所經營第二十六郵政代辦所之業務良好，其每月向南區
      郵局購買代為銷售郵票之金額，於八十五年一月係十三萬一千七百元、於同年
      二月係十一萬四千五百六十元，於同年三月係十一萬五千八百四十元，於同年
      四月係十三萬三千五百二十元，於同年五月係六萬八千零二十一元，其中小額
      郵票（指公訴人所指之五角及一元五角郵票），平均每月約僅一千餘元，此有
      八十七年八月十八日南區郵局函覆台灣高雄地方法院之請票單在卷可憑（台灣
      高雄地方法院卷第三七頁以下），被告丙○○所經營代辦所之郵政業務，既有
      大量銷售郵票之事實，其每月購入約一千元之小額郵票，益足以証明被告丙○
      ○以五角、一元五角之低面額郵票換貼高面額郵票。再者，被告丙○○未通過
      調查局之測謊，亦足為其有犯罪行為之佐証。雖辯稱其測謊時，因該場所氣氛
      令人緊張、不自在，造成結果不甲確，並無足取。（最高法院八十七年度台上
      字第三九二八號、八十八年度台上字第二九三六號判決意旨，亦僅認依補強性
      法則，得供裁判之佐證）。
（三）綜上所述，被告丙○○上開否認將郵件封套上面值較高之郵票剝下，予以換貼
      低面額郵票，侵吞高面額郵票，不足採信，犯行應堪認定。
三、核被告丙○○為乙○○之夫，以其妻乙○○經名義為所其所經營立君企業社負責
    人，並受臺灣南區郵政管理局委託擔任第二十六代辦所經理，但實際業務均由丙
    ○○經營上開代辦所，為受公務機關委託承辦公務之人，竟意圖不法所有，侵占
    職務上持有之非公用財物即其持有之郵件上郵票二九０元，係犯貪污治罪條例第
    六條第一項第三款之侵占職務上持有之非公用財物罪，貪污治罪條例於八十五年
    十月二十三日修甲公布，被告犯罪後，法律變更，但比較新舊法律，新舊法第六
    條並無變更，番號舊法第十一條改為新法第十二條，內容並無變動，依刑法第二
    條前段規定，從新從輕之原則，應適裁判時之新法處斷，被告犯罪，情節輕微，
    而其所得在新台幣五萬元以下，依貪污治罪條例第十二條第一項規定應減輕其刑
    。
四、原審就此部分不察，為無罪之諭知，自有未合，檢察官上訴指摘原判決此部分不
    當，尚非全無理由，此部分應由本院撤銷改判，爰審酌被告為受公務機關委託承
    辦公務之人，竟意圖不法所有，侵占職務上持有之非公用財物即其持有之郵件上
    郵票二九０元，犯後矢口否認之態度等一切情狀，量處有期徒刑貳年陸月。並依
    貪污治罪條例第十七之條規定宣告褫奪公權貳年。依貪污治罪條例第十條第一、
    二項規定，其所得財物郵票二九０元，應予追繳，沒收之，如全部或一部無法追
    繳時，應追徵其價額，或以其財產抵償之。
五、公訴意旨另略以：被告乙○○係立君企業社負責人，並受臺灣南區郵政管理局（
    下稱南區郵局）委託擔任第二十六代辦所經理，為受公務機關委託承辦公務之人
    ，與其丈夫即被告丙○○共同經營上開代辦所，二人共同基於意圖不法利益之犯
    意聯絡，於民國八十五年五月三十日傍晚時，由丙○○向位於高雄市○○○路一
    四六號四樓之國泰人壽保險股份有限公司高雄行政中心審查四科（以下簡稱國泰
    公司審查四科）收取交寄之限時掛號郵件五十三件時（丙○○部分應扣除上揭有
    罪部分），明知國泰公司審查四科自備有磅秤，所交寄之上揭五十三件大宗郵件
    已自行磅畢貼足郵資，且亦由丙○○在「交寄大宗（限時掛號、掛號、快捷郵件
    ）函件執據」（下稱函件執據）上經辦員簽署欄簽字確認，卻故意不當場核對郵
    資數額及立時將郵票及上揭執據蓋用郵戳銷印，將執據交還，卻把執據及所收之
    郵件收回該代辦所，佯裝不及趕上最後班次之郵務士收取時間，而利用自行轉送
    南區郵局之空檔時間，將上揭郵件封套上面值較高之郵票剝下，予以換貼新台幣
    （以下同）五角、一元五角等較低面值之郵票，將上揭剝下面值較高之郵票予以
    侵占入己，再由被告丙○○將該批郵件送交南區郵局，企圖利用夜間郵件人員趕
    班忙錄機會矇混過關，嗣經投遞科限時股人員處理郵件時發現，經核算渠等所侵
    占郵資共計三千一百一十四元（丙○○部分應扣除上揭有罪之二九０元部分）。
    認依貪污治罪條例第二條、第三條規定，被告二人共同涉犯貪污治罪條例第六條
    第一項第三款「侵佔職務上持有非公用私有財物」之罪嫌。
六、本件公訴意旨認被告二人共同涉犯貪污治罪條例第六條第一項第三款「侵佔職務
    上持有非公用私有財物」罪嫌，係以從本案郵件之交寄流程觀之，依證人楊明仁
    、蔡甄芳、藍淑菁、蔡壬癸、莊國太等人之證述應可排除國泰公司人員交寄作業
    、郵務士收取郵件及南區郵局內部作業之動手腳舞弊可能性，而應係被告二人所
    為，並有收發郵件路單、限時專送郵件清單、交寄大宗限時掛號函件執據、郵政
    代辦所執照、郵政代辦所規則、第二十六代辦所請票照、牛皮紙信封袋十宗，影
    印之牛皮紙信封封面六十張等資料附卷可佐，及被告未通過測謊等為其依據。訊
    據被告乙○○、丙○○二人對於被告乙○○係立君企業社登記負責人，並受南區
    郵局委託擔任第二十六代辦所經理，丙○○有前往向國泰公司收取郵件等情，固
    不否認，惟均否認以小額郵票換貼大額郵票之侵占犯行，被告乙○○辯稱：其係
    立君企業社（經營文具圖書等業務）之掛名負責人，實際業務均由其夫丙○○經
    營，因郵政代辦所業務需文具店負責人始可申請，始以其名義申請郵政代辦所並
    任經理，而郵政代辦所之業務，實際亦是由丙○○經營，本案之國泰公司郵件亦
    為丙○○去收取，亦不知為何國泰公司之郵件會有郵資短少情事，測謊時因該場
    所氣氛令人緊張、不自在，造成結果不甲確，其未說謊等語。被告丙○○辯稱：
    伊約於每日下午五點四十分許前往國泰公司等單位收取郵件，須於六點趕回店裡
    將郵件整理，經統計件數、消戳、打包等程序，於六點二十分至三十分許郵車來
    時，將當日郵件交付郵車送回郵局，因當日為月底，所收之郵件共約有二百多件
    ，時間匆忙，故其只能點收郵件件數，而未能依規定程序於國泰公司收郵當場稱
    重量核郵、蓋郵戳銷郵，及當場交付國泰公司「交寄大宗（限時掛號、掛號、快
    捷郵件）函件執據」，其雖有行政上之疏失，惟其絕無於將郵件收回店內後，趁
    機再將郵件上之大額郵票撕下而換貼小額郵票，且國泰公司郵件郵票係其公司自
    行貼好，若其將郵票撕下「以小換大」，按理甚須費時，且郵件需當晚九時前送
    回郵局，時間短暫，郵票撕下亦會損壞，其經營代辦所之郵件眾多，其他郵件之
郵資均未出過問題，惟獨國泰公司之郵件郵資短少，其不知為何郵資會有短少換
    貼情事；其代辦所的業績相當好，小額郵票只是其購郵中之一小部分；測謊之結
    論，與事實不符等語。
（一）按犯罪事實應依證據認定之，無證據不得推定其犯罪事實。又不能證明被告犯
      罪者，應諭知無罪之判決，刑事訴訟法第一百五十四條、第三百零一條第一項
      分別定有明文。
（二）有關丙○○部分，除前揭（有罪）部分，有証據足以証明係由被告丙○○所為
      ，應由其負責之外，超過部分，並無証據以實其說，自不能遽律以貪污之罪，
      惟公訴人係以單純一罪起訴，自毋庸另為無罪之諭知。
（三）乙○○部分，其係被告丙○○之配偶，夫妻二人以妻乙○○經名義經營立君企
      業社，任負責人，並受臺灣南區郵政管理局委託經辦第二十六代辦所為經理，
      固有郵政代辦所執照可按，但實際業務均由丙○○經營上開代辦所，其實際上
      並無執行該業務，檢察官起訴書所指八十五年五月三十日之犯罪行為，均未指
      明係被告為之，雖稱被告二人共同基於意圖不法利益之犯意聯絡，並無証據以
      實其說，卷附之「收發郵件路單、限時專送郵件清單、交寄大宗限時掛號函件
      執據、郵政代辦所規則、第二十六代辦所請票照、牛皮紙信封袋十宗，影印之
      牛皮紙信封封面六十張等資料」充其量僅能執為被告丙○○有罪部分之參考，
      並不能執為被告乙○○之犯罪確切事証。
（四）被告乙○○固未通過調查局之測謊，然測謊之甲確性，繫乎於施測者技術、判
      讀能力、所使用儀器及假設性題目是否得當並應考量受測者本身之生理狀態，
      諸如血壓、脈、博呼吸及情緒等狀況，因為干擾之因素太多，是測謊之甲確性
      或其在法律上之証據力或証明力人價值，迄今仍爭議不斷，故測謊之鑑定，在
      專業領域尚未獲得共識，以其作為偵辦方法之參考，尚無不可，若執為判決之
      依據，則待商榷。蓋有關測謊係依據測謊機紀錄受測者，對問題關心程度所呈
      之呼吸、血壓脈博及皮膚電阻等生理反應來分析研判，因此，受測者對其切身
      清白與否之關注、其心理上對刑責之態度及身理因素，均不免影響呼吸及血壓
      ，因此不得僅憑該測試結果遽入人於罪（最高法院八十二年台上字第三五號、
      八十五年臺上字第五七九一號判決參照）。即如相見反見解之最高法院八十七
      年度台上字第三九二八號、八十八年度台上字第二九三六號裁判意旨，亦僅認
  依補強性法則，得供裁判之佐證，但乃不得作為有罪判決之唯一證據，本案，
      被告黃去慧既陳稱其測謊時，因該場所氣氛令人緊張、不自在，造成結果不甲
      確，從而，其對測謊機之反應，即不免受其個人心理因素而影響其結果之甲確
      性，因此，其結果即難遽採，何況，如前所述，查無證據足證被告黃去慧有參
      與本件行為，揆諸上開最高法院判決意旨，即不得僅憑該測試結果遽入黃去慧
      於罪。
（五）綜上所述，被告乙○○所辯無將系爭五十三件郵件之郵票撕下，「以小換大」
      之侵占犯行，尚堪採信。又刑事被告不負自證無罪之義務，故在別無積極證據
      之情形下，自難違反刑事訴訟法第一百五十四條之規定，遽予認定被告乙○○
      犯貪污治罪條例第六條第一項第三款「侵佔職務上持有非公用私有財物」之罪
      行。此外，法復查無其他積極證據足資證明被告犯罪，揆諸前揭說明，自應為
      被告乙○○無罪之諭知。
（六）原審就此部分為無被告乙○○無罪之諭知，經核尚無不合，檢察官上訴意旨：
      「(一)公訴意旨將國泰公司作業人員、郵局承辦部問（限時股）、前去代辦所收
      取郵件之郵務人員排除涉案之可能性，係根據渠等作業之流程，相關證人之證
      詞及客觀事實，依據經驗法則詳為剖析，意在駁斥被告等飾卸推諉之詞，並非
      以『排除法』推認被告等犯罪，此觀原審判決，亦就本案郵件之交寄流程一一
      查證後，認：1.系爭短少郵資之郵件，於郵務士駕駛郵車前往第二十六代辦所
      取得郵袋後，再回郵局交付承辦部問過程中，難有舞弊機會，2.南區郵局承
      辦部門接到郵務士攜回交接之郵件後至完成作業程序前，其亦無舞弊空間。3.
      郵務士至第二十六代辦所攜回郵件後之處理過程，應較無舞弊空間。是上述判
      決意旨，即就公訴意旨所陳除國泰公司人員之部分外，亦予採認。(二)因國泰公
      司人員係多人一同完成交寄工作，且需趕時間在下午五時下班前完成以待被告
      丙○○前來收取，在該公眾之辦公場合，要將大量多宗交寄之郵件取走而換貼
      小額之郵票，又須趕在下班之前，且被告丙○○又有可能隨時前來取件，依據
      經驗法則，國泰公司人員，欲換貼郵票舞弊，實屬難能。至於郵局所核算之郵
      資與信封上所貼之不符，係因遭被告等換貼所致，否則如國泰公司計算疏漏甚
      多，仍須補資，豈非自找麻煩﹖故原判決認本件郵資不足，係因國泰公司人員
      計算郵資失誤一節，尚非合理。(三)按測謊鑑定，係依一般人在說謊時，會產生
      遲疑、緊張、恐懼、不安等心理波動現象，乃以科學方法，由鑑定人利用測謊
      儀器，將受測者之上開情緒波動反應情形加以紀錄，用以分析判斷受測者之供
      述是否違反其內心之真意而屬虛偽不實。故測謊鑑定，倘鑑定人員備專業之知
      識技能，復基於保障緘默權而事先獲得受測者之同意，所使用之測謊儀器及其
      測試之問題與方法又具專業可靠性時，該測謊結果，如就有利之供述，經鑑定
      人分析判斷有不實之情緒波動反應，依補強性法則，雖不得作為有罪判決之唯
      一證據，但非無證據能力，仍得供裁判之佐證，：：：（最高法院八十七年度
      台上字第三九二八號、八十八年度台上字第二九三六號裁判意旨參照）件被告
      二人作測謊鑑定時，縱有緊張，亦屬一般接受鑑定之人常有現象，且測謊鑑定
      並非以是否緊張作為有無不實反應之唯一判斷依據，是被告等所辯接受測謊時
      心理緊張，自不足為推翻本件測謊鑑定之依據。(四)復據系爭限時掛號郵件，其
      上黏貼之『大宗限時掛號函件收據』所蓋用之第二十六代辦所蓋用之郵戳係當
      日十八時，而牛皮紙信封上黏貼之郵票所蓋用之郵戳係當日二十一時，此舉不
      僅有違一般郵務機關對於信封上黏貼之「大宗限時掛號函件收據」與信封上黏
      貼之郵票均同時蓋印銷戳之習慣（因同一件事無須做二次），且亦足以證明，
      上揭郵件並非裝於郵袋內隨同郵車送至郵局，而係被告丙○○自行送去臺灣南
      區郵政管理局。因此在郵務士莊國太所稱通常每日至第二十六代辦所取郵袋之
      下午六時三十分至臺灣南區郵理局承辦部門（限時股）二十一時封班前，被告
      二人自有充足之空檔時間換貼郵票。再者，經流計第二十六代辦所八十五年五
      月份請票單照計購買五角郵票一四００枚、一元五角郵票四００枚，以目前郵
      資結構除印物之起重資費尚有五角者外，已鮮有貼用五角郵票之機會，第二十
      六代辦所以一個月購用上揭數量五角、一元五角之郵票，已超過一般郵政支局
      一年之銷售量，有臺灣南區郵政管理局八十五年八月二日第五０五二二之二號
      函可參，而被告二人上揭大量購用五角、一元五角郵票之行為，亦足徵其有以
      低面額郵票換貼高面額郵票之行為，而國泰公司均係大宗郵件，幾無使用小額
      之郵票之情形，自難認係國泰公司人員換貼郵票。(五)按認定犯罪事實所憑之證
      據，並不以直接證據為限，即綜合各種間接證據本於推理作用，為認定犯罪事
      實之基礎，如無違背一般經驗法則，尚非法所不許。（最高法院四十四年度台
      上字第七０二號判例意旨參照）故本件雖無人親眼目睹被告等『以小換大』換
      貼郵票，或有被告自白等直接證據；然綜合卷內相關證人之證詞、測謊鑑定及
      扣案之證物等，復參酌被告等郵務之作業流程，應足認被告等犯罪事證明確。
      」等語，並無確切証據以實其說，仍執陳詞，指摘原判決不當，求為對被告乙
      ○○有罪之判決，有關乙○○部分，並無可取，為無理由，應予駁回。
據上論斷，應依刑事訴訟法第三百六十九條第一項前段、第三百六十四條、第三百六
十八條、第二百九十九條第一項前段，貪污治罪條例第六條第一項第三款，第十二條
、第十七條、第十條第一項、第二項、刑法第十一條前段、第二條第一項前段、第三
十七條第二項，判決如主文。
本案經檢察官鄭文貴到庭執行職務。
中    華    民    國     九十     年      二      月      二十七        日
                              臺灣高等法院高雄分院刑事第六庭
                                  審判長法官  王憲義
                                        法官  范惠瑩
                                        法官  陳啟造
右甲本證明與原本無異。
檢察官及被告丙○○如不服本判決，應於判決送達後十日內向本院提出上訴狀，其未
述理由者並應於提出上訴狀後十日內向本院補提理由書（應附繕本)。
被告乙○○不得上訴。
                                      書記官  劉金萍
中    華    民    國      九十      年       三       月       二       日
附錄本判決論罪之法條：
本件論罪科刑法條：
貪污治罪條例第六條第一項第三款：
有左列行為之一者，處五年以上有期徒刑，得併科新臺幣三千萬元以下罰金：
三、竊取或侵占職務上持有之非公用私有器材、財物者。
                                                                        Ｆ


司法院資訊處製作；財團法人民間司法改革基金會備份。
